# 销售退回

提问人：yanggh770915 时间：2013-04-27 17:38:22
请教版主：
企业主营日化产品（如洗发水）的生产与销售，销售方式有直销（卖给卖场）和经销（卖给经销商），其销售合同条款中有“客户可以无条件退货”条款。
企业目前的会计处理：客户在企业的发货单上签收确认时，表示与产品相关的风险报酬转移，即确认收入时点。期末会按历史的销售退回比例，计算并计提销售退回准备。
企业的退货有个特点，就是退回的产品基本无法再实现销售。
问题：企业在计提销售退回准备时，是应该按预计退回的收入和成本净额（即原始的销售毛利）来计提，还是直接按预计退回的销售收入计提？
比如：预计的销售退回金额为 100 ，毛利率为40%，应计提销售退回准备金额是 40 ，还是 100 ？
个人理解：按销售毛利计的销售退回准备，是有一个前提，即退回的产品不影响再次销售。而企业的实际情况是退回的产品均无法再实现销售，所以，个人认为应当按照 100 计提销售退回准备（其中 40 可以说是冲回不应确认的毛利， 60 为期后可能退回存货的跌价准备）。
谢谢！ 1

回答人：chenyiwei
基本赞同你的意见。将退货准备作为一项负债（类似于预计负债）确认，是为了计量已构成现时义务的退货责任可能给本企业造成的损失。如果已退回的货物基本上只能报废处理，则实际的损失金额相当于全部已确认收入。虽然这些已售出的货物目前尚未实际退回给本企业，但一旦退回后必然会有减值损失，因而在预计退货准备时包含这部分未来退回货物的跌价损失是合理的。